臺灣板橋地方法院刑事判決　　　　　　　　　　　　　　九十一年度易字第二七號
　　公　訴　人　臺灣板橋地方法院檢察署檢察官
　　被　　　告　丙○○起訴書.
　　指定辯護人　甲○公設辯護人湯明純
右列被告因傷害案件，經檢察官提起公訴（九十年度偵字第一二二四０號），甲○判
決如左：
    主  文
丙○○傷害人之身體因而致重傷，處有期徒刑參年貳月。
    事  實
一、丙○○酒後（案發後經警測試其呼氣酒精濃度為一．七四ｍｇ／ｌ）於民國九十
    年七月二十日凌晨五時許，前往臺北縣三重市○○路二四三巷「景關天下」欲拜
    訪其友人黃松田，因按門鈴及叫喚聲音過於喧譁，致使在「景關天下」中庭內之
    乙○○出面制止，二人因而發生口角、爭執。丙○○、乙○○乃各基於傷害之故
    意，徒手互毆，丙○○不敵，而沿著臺北縣三重市○○路二四三巷逃至同巷二四
    五號豬肉攤前時，為乙○○追至，並遭乙○○隨手拿起豬肉攤旁之椅子接續毆打
    （乙○○所涉傷害部分，未據告訴），丙○○亦隨手拿起豬肉攤上之菜刀接續傷
    害乙○○，致乙○○受有臉部裂傷、左手多處裂傷併肌腱、神經、血管斷裂及第
    五指掌骨骨折等重大難治之傷害。旋經他人報警在上址豬肉攤前當場查獲，並將
    乙○○送醫急救，另扣得丙○○持之行兇之上開菜刀一把。
二、案經被害人乙○○告訴及臺北縣警察局三重分局報請臺灣板橋地方法院檢察署檢
    察官偵查起訴。
    理  由
一、訊據被告丙○○對於其在上開時地與告訴人乙○○發生口角互毆，繼而在豬肉攤
    上持菜刀砍傷乙○○，致乙○○受有臉部裂傷、左手多處裂傷併肌腱、神經、血
    管斷裂及第五指掌骨骨折等重大難治之傷害之事實固迭於警訊時、偵查中及甲○
    審理時供承不諱，惟矢口否認有上開傷害之犯行，辯稱：伊係因遭乙○○持椅子
    砸，故持菜刀擋椅子，係為了自衛，在刀子揮來揮去的過程，不小心砍到乙○○
    的手云云。經查，右揭事實，業據被告於偵查中供承係持菜刀反擊乙○○等語在
    卷，且被告經臺灣板橋地方法院檢察署送請法務部調查局施以測謊鑑定結果，被
    告稱「其於大樓中庭遭被害人毆打；其遭被害人追打；其取刀反擊」等情，經測
    試無情緒波動之反應，研判未說謊一節，亦有該局九十年八月三十日（九十）陸
    （三）字第九Ｏ一三三四四六號鑑定通知書一紙在卷足憑，復據被害人即告訴人
    乙○○於警訊時、偵查中及甲○審理時均一致指述綦詳，並有馬偕紀念醫院所出
    具之甲種診斷證明書、被告之酒精測試單、查獲警員蔡錫輝之報告、現場圖、對
    「景關天下」警衛林慶隆之查訪紀錄表各一份與告訴人受傷之照片二張附卷可稽
    ，復有上開菜刀一把扣案可佐。矧被告既坦承持菜刀砍傷乙○○如上，就乙○○
    所受之上開傷痕觀之，應達數刀之多，且其中左手多處裂傷併肌腱、神經、血管
    斷裂及第五指掌骨骨折等傷害，應係遭被告猛力砍傷所致。又被告雖僅基於傷害
    之故意而為，但依案發當時之客觀情形而言，被告就其持菜刀砍傷乙○○，可能
    造成乙○○受重傷之結果，當有預見之可能。再者，被害人乙○○所受之上開傷
    痕，經急診手術行骨釘固定，肌腱、動脈及神經斷端接合術，傷口已癒合，術後
    需接受復健治療，感覺功能已逐漸恢復，運動功能則無法完全恢復正常，仍需繼
    續復健治療及重建手術之事實，業經甲○依職權函查屬實，有馬偕紀念醫院九十
    一年三月八日馬院醫外字第九一０三八五號函附卷可稽。又被害人於甲○審理時
    供稱其左手掌不能緊握，不能提重物，手指沒有力量，無法彎起來，尤其食指及
    中指無法夾住頭髮致不能繼續從事美髮業務等語在卷，復經甲○依職權勘驗其身
    上刀痕（刀疤）與上開馬偕紀念醫院所出具之甲種診斷證明書內容相符，有九十
    一年四月八日之訊問筆錄可憑。由此可見，被害人之手傷發生後，歷經治療達八
    、九月之久仍難恢復運動功能，仍需繼續復健治療及重建手術，顯屬重大難治之
    傷害。再者，被害人因被告之上開傷害行為，致受有上開重傷之事實，既業如前
    述，應認被告之傷害行為與被害人之重傷結果間，有相當因果關係。被告空言否
    認所為之上開辯解，尚不足採。事證明確，被告之犯行堪以認定。
二、核被告所為，係犯刑法第二百七十七條第二項後段之傷害致重傷罪。爰審酌被告
    並無前科，有臺灣高等法院檢察署刑案紀錄簡覆表一紙在卷足憑，被告酒後因按
    門鈴及叫喚聲音過於喧譁，致使被害人出面制止，而與被害人互相發生口角及互
    毆，嗣被告因不敵而逃離現場，於遭被害人追及並拿椅子接續毆打時，被告竟進
    而持菜刀一把傷害被害人，致被害人受有臉部裂傷、左手多處裂傷併肌腱、神經
    、血管斷裂及第五指掌骨骨折等重大難治之傷害，被告犯罪之動機、目的、手段
    、犯罪所生之危害、犯罪後態度及被告尚未與被害人達成民事和解並賠償損害等
    一切情狀，量處如主文所示之刑，以示懲儆。
三、至扣案之菜刀一把，係被告在豬肉攤上所拿，並非被告所有之物，業據其於警訊
    時、偵查中及甲○審理時供明在卷，復非違禁物，故不予宣告沒收。
據上論斷，應依刑事訴訟法第二百九十九條第一項前段，刑法第二百七十七條第二項
後段，判決如主文。
本案經檢察官黃正綱到庭執行職務
中    華    民    國      九十一        年      五      月    三十一    日
                                      臺灣板橋地方法院刑事第一庭
                                          法  官  楊  千  儀
右正本證明與原本無異。
如不服本判決，應於判決送達後十日內，向甲○提出上訴狀。
                                          書記官  吳  河  東
中    華    民    國      九十一        年      六      月    三        日
附錄本案論罪科刑法條全文
刑法第二百七十七條
傷害人之身體或健康者，處三年以下有期徒刑，拘役或一千元以下罰金。
犯前項之罪，因而致人於死者，處無期徒或七年以上有期徒刑，致重傷者，處三年以
上、十年以下有期徒刑。
